臺灣士林地方法院民事裁定
111年度消債清字第33號
債  務  人  蔡佩均  
代  理  人  黃伊平律師（法律扶助）
上列當事人聲請清算事件，本院裁定如下：
    主  文
債務人蔡佩均自中華民國一百一十一年十月十九日下午二時起開
始清算程序。
命司法事務官進行本件清算程序。
    理  由
一、按債務人對於金融機構負債務者，在聲請更生或清算前，應
    向最大債權金融機構請求協商債務清償方案，或向其住、居
    所地之法院或鄉、鎮、市、區調解委員會聲請債務清理之調
    解。消費者債務清理條例第151條第1項定有明文。次按債務
    人不能清償債務或有不能清償之虞，於法院裁定開始更生程
    序或許可和解或宣告破產前，得向法院聲請清算。觀諸同條
    例第3條、第80條規定自明。再按，法院開始清算程序之裁
    定，應載明其年、月、日、時，並即時發生效力。法院開始
    更生或清算程序後，得命司法事務官進行更生或清算程序，
    必要時得選任律師、會計師或其他適當之自然人或法人一人
    為監督人或管理人。復為同條例第83條第1項、第16條第1項
    所明定。
二、聲請意旨略以：債務人有不能清償債務情事，前已向法院聲
    請調解，惟調解不成立。又未經法院裁定開始更生程序或許
    可和解或宣告破產，爰聲請清算等語。
三、經查，債務人所主張之上開事實，有債務人如附表一所示之
    各項資料為證，堪信為真實。債務人自民國109年1月迄今均
    從事到府清潔、打掃之臨時性工作，收入不固定，每月收入
    約新臺幣（下同）22,000元（見本院卷第35頁），惟自111
    年7月起因腳部受傷無法工作（見本院卷第99頁）。債務人
    之財產、收入及支出現況如附表二所示，財產現值約24,831
    元。然依債權人清冊所載，債務人所負債務金額至少有4,61
    4,135元（見調解卷第6至7頁），故其主張有不能清償債務
    之情事，應可認定。復查無債務人有消費者債務清理條例第
    6條第3項、第8條或第82條第2項所定應駁回清算聲請之事由
    存在，債務人聲請清算，洵屬有據。揆諸首揭規定，應裁定
    開始清算程序，並命司法事務官進行本件清算程序。
四、爰裁定如主文。
中　　華　　民　　國　　111 　年　　10　　月　　19　　日
                  民事第三庭法  官  江哲瑋
附表一：
編號 資料名稱   卷證所在 1 現戶全戶戶籍謄本   調解卷第9頁 2 財團法人金融聯合徵信中心當事人綜合信用報告之債務清理條例前置協商專用債權人清冊   調解卷第10至12頁 3 財團法人金融聯合徵信中心當事人綜合信用報告   調解卷第40至44頁 4 108至110年度綜合所得稅各類所得資料清單   調解卷第14至15頁、本院卷第50頁 5 全國財產稅總歸戶財產查詢清單   調解卷第13頁 6 調解不成立證明書   調解卷第81頁 7 郵局之存摺資料   本院卷第52至56、92頁 8 集保中心保管帳戶各專戶客戶餘額表   本院卷第87頁 9 中華民國人壽保險商業同業公會保險業通報作業資訊系統資料查詢結果表   本院卷第100至104頁 10 臺銀人壽保險股份有限公司回函   本院卷第74至76頁 11 英屬百慕達商友邦人壽保險股份有限公司回函   本院卷第94至96頁 12 收入切結書   調解卷第16頁 13 工作紀錄表   調解卷第16頁、本院卷第35、98、108、118頁 14 新北市政府社會局111年4月26日日新北社助字第1110787951號函   本院卷第28頁 15 勞動部勞工保險局111年4月28日保費資字第11113190520號函   本院卷第32頁 
附表二：
壹、財產現況    編號 財產種類及數量 估算現值約 （新臺幣） 卷證所在 1 前金郵局第00000000000000號帳戶存款 903元 本院卷第92頁 2 新光金股票64股（按111年10月18日收盤價每股7.97元估算，元以下四捨五入） 510元 本院卷第82、87頁 3 臺銀人壽保險股份有限公司壽險保單（按解約金金額估算） 5,549元 本院卷第134頁 4 英屬百慕達商友邦人壽保險股份有限公司壽險保單（按解約金金額估算） 17,869元 本院卷第96頁 合計：  24,831元  貳、收入現況    編號 收入項目 每月金額約 （新臺幣） 卷證所在 1 臨時清潔工收入 22,000元 本院卷第34至35頁 叁、支出現況    編號 支出項目 每月金額約 （新臺幣） 卷證所在 1 每月必要支出（按新北市每人每月最低生活標準之1.2倍計算） 18,720元 本院卷第83頁 

以上正本係照原本作成。
本件裁定不得抗告。　　　　　　　　　
中　　華　　民　　國　　111 　年　　10　　月　　19　　日
                            書記官  張祐誠